【裁判字號】    95,訴緝,123
【裁判日期】    950630
【裁判案由】    毒品危害防制條例
【裁判全文】
臺灣高雄地方法院刑事判決             95年度訴緝字第123號
公  訴  人  臺灣高雄地方法院檢察署檢察官
被      告  甲○○
上列被告因違反毒品危害防制條例案件，經檢察官提起公訴（94
年度毒偵字第9346號）及移送併案審理（95年度毒偵字第4111號
），本院判決如下：
    主  文
甲○○連續施用第一級毒品，處有期徒刑壹年，扣案之第一級毒
品海洛因壹包（含包裝袋。驗後淨重零點零玖公克、空包裝重零
點壹玖公克）、第一級毒品海洛因拾柒包（含包裝袋。合計驗後
淨重捌點陸貳公克、空包裝總重拾貳點貳玖公克）均沒收銷燬之
；又連續施用第二級毒品，處有期徒刑捌月，扣案之第二級毒品
甲基安非他命陸包（含包裝袋。驗後淨重零點捌壹公克）、第二
級毒品甲基安非他命肆包（含包裝袋。驗後淨重肆點壹公克）
沒收銷燬之。應執行有期徒刑壹年陸月，扣案之第一級毒品海洛
因壹包（含包裝袋。驗後淨重零點零玖公克、空包裝重零點壹玖
公克）、第一級毒品海洛因拾柒包（含包裝袋。合計驗後淨重捌
點陸貳公克、空包裝總重拾貳點貳玖公克）、第二級毒品甲基安
非他命陸包（含包裝袋。驗後淨重零點捌壹公克）、第二級毒品
甲基安非他命肆包（含包裝袋，驗後淨重肆點壹公克）均沒收
銷燬之。
    事  實
一、甲○○前因施用毒品案件，經法院裁定送勒戒處所執行觀察
    、勒戒後，認有繼續施用毒品之傾向，又經法院裁定令入戒
    治處所施以強制戒治1 年，於民國93年10月29日強制戒治執
    行完畢出監，由臺灣高雄地方法院檢察署檢察官以93年度戒
    毒偵字第1131號為不起訴處分確定。復因施用毒品案件，經
    本院於94年8 月22日判處有期徒刑8 月、6 月，應執行有期
    徒刑1 年並確定，現入監服刑中。
二、甲○○仍不知悔改，明知海洛因及甲基安非他命業經公告分
    別列為毒品危害防制條例第2 條第2 項第1 款、第2 款之第
    一、二級毒品，不得非法持有、施用，竟基於施用第一級毒
    品海洛因之概括犯意，於前開強制戒治執行完畢釋放後5 年
    內即94年9 月17日中午某時起至95年5 月7 日18時許止，連
    續在高雄市○○區○○街69之3 號2 樓住處或高雄市前鎮區
    ○○○路某處，以將第一級毒品海洛因摻入香菸吸食之方式
    ，每日施用第一級毒品海洛因1 次；另基於施用第二級毒品
    甲基安非他命之概括犯意，連續於上開時地，以將第二級毒
    品甲基安非他命置於玻璃球吸食器內在下方點火加熱後吸食
    其氣體方式，每日施用第二級毒品甲基安非他命1 次。嗣為
    警分別於下述時地查獲：(一)於94年9 月17日12時50分許，於
    高雄市前鎮區○○○路945 號前，經警盤查，扣得第一級毒
    品海洛因1 包（含包裝袋。驗後淨重0.09公克、空包裝重0.
    19公克），經其同意採集尿液送驗呈嗎啡及甲基安非他命陽
    性反應而查獲；(二)於95年5 月7 日21時許，在高雄縣鳳山市
    ○○街63號前，因為本院通緝人犯，經警逮捕，並在甲○○
    身上扣得第一級毒品海洛因10包、第二級毒品甲基安非他命
    6 包（驗後淨重0.81公克），復經其同意為警於上開高雄市
    三民區○○街住處搜索，扣得第一級毒品海洛因7 包（本次
    為警查扣海洛因共計17包，驗後淨重8.62公克、空包裝總重
    12.29 公克）、第二級毒品甲基安非他命4 包（驗後淨重4.
    31公克），始知上情。
三、案經高雄市政府警察局移送臺灣高雄地方法院檢察署檢察官
    偵查起訴並移送併辦。
    理  由
一、本件被告甲○○所犯為死刑、無期徒刑、最輕本刑為3 年以
    上有期徒刑以外之罪，其於準備程序進行中，就被訴事實為
    有罪之陳述，經告知簡式審判程序之旨，並聽取當事人之意
    見後，本院合議庭裁定由受命法官獨任進行簡式審判程序，
    合先敘明。
二、上揭事實，業據被告於本院審理時坦承不諱，且其於上開時
    間分別為警查獲時所採取之尿液，經送請高雄市立凱旋醫院
    檢驗，均呈嗎啡及甲基安非他命陽性反應，有該院94年10月
    3 日、95年5 月15日出具之濫用藥物尿液檢驗報告各1 份附
    卷可稽。扣案之白粉共計18包，均送請法務部調查局檢驗結
    果，送驗白粉確含第一級毒品海洛因成分（事實二(一)為警查
    扣之白粉1 包，驗後淨重0.09公克、空包裝重0.19公克；事
    實二(二)為警查扣之白粉17包，驗後淨重8.62公克、空包裝總
    重12.29 公克），有該局94年12月2 日調科壹字第22002157
    6 號、95年6 月13日調科壹字第220 023400號鑑定通知書各
    乙份在卷可考；另扣案之晶體共10包，均檢出為第二級毒品
    甲基安非他命陽性反應（其中6 包驗後淨重0.81公克，其他
    4 包驗後淨重4.31公克），有高雄醫學大學附設中和紀念醫
    院出具之報告編號0000-000號、559 號檢驗報告各乙份可證
    。此外，復有上開第一級毒品海洛因共18包、第二級毒品甲
    基安非他命10包扣案可資佐證。被告上開自白與事實相符，
    自可採為認定事實之證據，其施用第一、二級毒品之犯罪事
    實，堪以認定。被告前因施用毒品案件，經本院裁定令入戒
    治處所施以強制戒治，於93年10月29日強制戒治執行完畢出
    監之事實，有臺灣高等法院被告前案紀錄表、本院被告院內
    索引卡紀錄表及臺灣高雄地方法院檢察署刑案資料查註紀錄
    表各乙份附卷可參，其於強制戒治執行完畢釋放後，5 年內
    再犯本件施用第一、二級毒品罪，事證明確，應予依法論科
    。
三、按對於施用毒品者之追訴，依毒品危害防制條例第23條第2
    項規定：「觀察、勒戒或強制戒治執行完畢釋放後，5 年內
    再犯第10條施用毒品之罪者，應依法追訴。」本件被告前因
    施用毒品案件，經本院裁定令入戒治處所施以強制戒治，於
    93年10月29日強制戒治執行完畢出監，其於強制戒治執行完
    畢釋放後，5 年內再犯本件施用毒品案件，依毒品危害防制
    條例第23條第2 項之規定，應依法追訴。核被告所為，係犯
    毒品危害防制條例第10條第1 項之施用第一級毒品罪及同條
    例第10條第2 項之施用第二級毒品罪。被告先後多次施用第
    一、二級毒品之犯行，時間緊接，均犯相同之罪名，顯係出
    於概括之犯意為之，為連續犯，均應依刑法第56條之規定以
    一罪論，並加重其刑。被告持有第一、二級毒品進而施用，
    持有之低度行為各為施用之高度行為所吸收，均不另論持有
    毒品之罪。被告所犯上開二罪，罪名各別，行為互異，應分
    論併罰。至檢察官移送併案審理部分（95年度毒偵字第4111
    號）即被告於95年5 月7 日晚間6 時許施用第一級毒品海洛
    因及第二級毒品甲基安非他命之犯行，以及經被告於本院審
    理中自白檢察官起訴及併案部分以外之施用第一、二級毒品
    犯行等，雖均未據起訴，惟與已起訴論罪科刑部分，各有連
    續犯之裁判上一罪關係，為起訴效力所及，既經查明，本院
    自得一併審究，附此敘明。
四、本院審酌被告前經觀察、勒戒及強制戒治，未能徹底戒絕毒
    品，於94年8 月22日甫因毒品案件經法院判決應執行有期徒
    刑1 年並確定，猶犯本案施用毒品罪，且經警2 次查獲，顯
    見其戒毒意念非堅；另念及施用毒品乃自戕一己之身體健康
    ，尚未對他人造成危害，於本案查獲施用毒品期間長達8 月
    ，海洛因及甲基安非他命施用頻率均為1 日1 次，被告犯後
    坦承犯行，態度尚可，以及公訴人具體求刑施用第一級毒品
    部分為有期徒刑1 年、施用第二級毒品部分為有期徒刑8 月
    等其他一切情狀，各量處如主文所示之刑，並定其應執行之
    刑。扣案之海洛因、甲基安非他命分屬第一、二級毒品無誤
    ，而其包裝袋均與其上殘留之毒品無從分析剝離，均依毒品
    危害防制條例第18條第1 項前段規定宣告沒收銷燬之。
據上論斷，應依刑事訴訟法第273 條之1 第1 項、第299 條第1
項前段，毒品危害防制條例第10條第1 項、第2 項、第18條第1
項前段，刑法第11條、第56條、第51條第5 款、第9 款，判決如
主文。
中    華    民    國    95    年    6     月    30    日
                  刑事第六庭    法  官  楊佩蓉
上正本證明與原本無異
如不服本判決，應於判決送達後10日內，向本院提出上訴狀。
中    華    民    國    95    年    6     月    30    日
                                書記官  黃國忠
附錄本案判決論罪科刑法條：
毒品危害防制條例第10條
施用第一級毒品者，處6月以上5年以下有期徒刑。
施用第二級毒品者，處3 年以下有期徒刑。


司法院資訊處製作；財團法人民間司法改革基金會備份。
